臺灣板橋地方法院刑事判決　　　　　　 100年度訴字第2222號
公　訴　人　臺灣板橋地方法院檢察署檢察官
被　　　告　張清池
上列被告因毒品危害防制條例案件，經檢察官提起公訴（100 年
度毒偵字第4942號），因被告於準備程序中就被訴事實為有罪之
陳述，經告知簡式審判程序之旨，並聽取當事人之意見後，由本
院合議庭裁定由受命法官改依簡式審判程序審理，並判決如下：
    主  文
張清池施用第一級毒品，累犯，處有期徒刑拾壹月，扣案之海洛
因柒包（含包裝袋柒個，驗餘淨重壹點壹柒肆公克）、甲基安非
他命壹包（含包裝袋壹個，驗餘淨重零點壹伍肆捌公克），均沒
收銷燬。
    事  實
一、張清池前因施用毒品，經本院以87年度訴字第989 號裁定送
    觀察、勒戒後，認有繼續施用之傾向，本院裁定令入戒治處
    所施以強制戒治1 年，於民國87年12月1 日因停止處分出所
    ，經諭知免刑確定，復因(一)連續施用毒品，經本院以90年度
    訴字第780 號判決分別判處有期徒刑1 年2 月、10月，定應
    執行有期徒刑1 年10月，經臺灣高等法院駁回上訴確定；(二)
    因施用毒品，經本院以91年度毒聲字第1643號裁定令入戒治
    處所施以強制戒治1 年，於92年4 月11日因停止處分出所，
    並經本院以91年度訴字第1359號判決分別判處有期徒刑1 年
    4 月、1 年，應執行有期徒刑2 年2 月確定；(三)因轉讓毒品
    ，經本院以91年度訴字第1914號判決判處有期徒刑1 年2 月
    確定，嗣上開(二)(三)所示之罪，經本院以92年度聲字第746 號
    裁定應執行有期徒刑3 年4 月確定，並與(一)所示之罪接續執
    行，於96年1 月2 日縮短刑期假釋出監付保護管束，嗣經撤
    銷假釋，應執行殘刑1 年又17日；(四)因施用毒品，經本院以
    96 年 度訴緝字第234 號、第235 號判決分別判處有期徒刑
    10月、10月，應執行有期徒刑1 年6 月確定；(五)因施用毒品
    ，經本院以96年度訴字第4290號判決分別判處有期徒刑8 月
    、3 月，應執行有期徒刑10月確定，嗣上開(四)(五)所示之罪，
    經本院以97年度聲字第1461號裁定應執行有期徒刑2 年確定
    ，並與上開殘刑1 年又17日接續執行，於99年4 月9 日縮短
    刑期假釋出監，於99年7 月31日保護管束期滿未經撤銷假釋
    ，視為執行完畢。
二、猶不知悛悔，於上開強制戒治執行完畢釋放後5 年內，再因
    施用毒品案件經法院判決有罪確定後，竟基於同時施用第一
    級毒品海洛因、第二級毒品甲基安非他命之犯意，於100 年
    7 月14日17時許，在新北市○○區○○街85號住處內，以將
    海洛因、甲基安非他命混合放入玻璃球吸食器內燒烤加熱吸
    食煙霧之方式，同時施用海洛因及甲基安非他命1 次。嗣於
    同日23時20分許，在新北市三峽區添福115 之1 號為警查獲
    ，於張清池隨身黑色手提袋內扣得施用剩餘之海洛因7 包（
    驗餘淨重1.174 公克）、甲基安非他命1 包（驗餘淨重0.15
    48公克）等物，經採尿送驗後，鴉片類、安非他命類均呈陽
    性反應。
三、案經新北市政府警察局土城分局報告臺灣板橋地方法院檢察
    署檢察官偵查起訴。
    理  由
一、本件被告張清池所犯為死刑、無期徒刑、最輕本刑為3 年以
    上有期徒刑以外之罪，其於本院準備程序中就前揭被訴事實
    為有罪之陳述，經本院告知簡式審判程序之旨，並聽取當事
    人意見後，經合議庭裁定由受命法官獨任進行簡式審判程序
    ，合先敘明。
二、上開犯罪事實，業據被告張清池於警詢、偵訊及本院審理時
    自白不諱，且被告採尿送驗結果，鴉片類、安非他命類均呈
    陽性反應，此有臺灣檢驗科技股份有限公司濫用藥物檢驗報
    告、新北市政府警察局土城分局查獲毒品案件尿液檢體監管
    紀錄表、搜索扣押筆錄、扣押物品目錄表、扣案物照片在卷
    可稽，扣案之米白色粉末7 包（驗前淨重1.175 公克，驗餘
    總計淨重1.174 公克）、白色透明結晶1 包（驗前淨重0.15
    5 公克，驗餘淨重0.1548公克），經送驗後分別含有海洛因
    、甲基安非他命成分，亦有交通部民用航空局航空醫務中心
    毒品鑑定書2 紙在卷可參，足認被告上開任意性自白與事實
    相符，堪予採信。又被告前因施用毒品，經本院裁定送觀察
    、勒戒後，認有繼續施用之傾向，裁定令入戒治處所施以強
    制戒治1 年，於87年12月1 日因停止處分出所，再因施用毒
    品，經本院裁定令入戒治處所施以強制戒治1 年，於92年4
    月11日因停止處分出所，其於強制戒治執行完畢釋放後5 年
    內，再犯多次施用毒品罪，且均經法院判刑確定等情，有臺
    灣高等法院被告前案紀錄表1 份在卷可憑，是被告本件犯行
    距前次強制戒治執行完畢釋放後雖逾5 年，惟核與毒品危害
    防制條例第20條第3 項所定「5 年後再犯」之立法意旨不符
    ，自仍應予追訴、處罰。是本件事證明確，被告犯行洵堪認
    定。
三、查海洛因、甲基安非他命分別為毒品危害防制條例所列管之
    第一級毒品、第二級毒品。核被告所為，係犯毒品危害防制
    條例第10條第1 項之施用第一級毒品罪及同條例第10條第2
    項之施用第二級毒品罪。被告施用海洛因、甲基安非他命前
    、後持有海洛因、甲基安非他命之低度行為，皆應為施用毒
    品之高度行為所吸收，均不另論罪。另海洛因、甲基安非他
    命大多分開使用，惟此兩種毒品同時施用不會引起排斥，甚
    至在欣快感方面有被加強之可能，此據行政院國軍退除役官
    兵輔導委員會臺北榮民總醫院93年5 月11日北總內字第0930
    023372號函說明甚詳。是以，被告所稱其係將海洛因與甲基
    安非他命一同放置在玻璃球吸食器內，以火燒烤加熱吸食煙
    霧之方式，同時施用海洛因及甲基安非他命等語，尚非無稽
    ，復查無積極證據堪認被告確係分別起意而先後施用上開毒
    品，被告以一行為同時觸犯2 罪名，為想像競合犯，應從一
    重之施用第一級毒品罪處斷，公訴意旨認被告犯意各別，罪
    名有異，主張分論併罰，容有誤會。被告有如事實欄所示之
    科刑及執行情形，此有臺灣高等法院被告前案紀錄表在卷可
    按，其於受有期徒刑執行完畢後，5 年內故意再犯本件有期
    徒刑以上之罪，為累犯，應依刑法第47條第1 項規定，加重
    其刑。爰審酌被告前已多次因施用毒品案件，經法院裁定強
    制戒治及判刑，猶不能斷絕毒癮而一再施用，顯見其自制力
    薄弱，惟施用毒品僅屬自殘行為，對於他人之法益尚無直接
    之侵害，並考量被告之素行、智識程度、生活狀況，犯後坦
    承犯行，態度尚稱良好等一切情狀，量處如主文所示之刑，
    以資懲儆。扣案之米白色粉末7 包（驗餘淨重1.174 公克）
    、白色透明結晶1 包（驗餘淨重0.1548公克），經送驗後分
    別含有海洛因、甲基安非他命成分，已如前述，為本件查獲
    之毒品，均應依毒品危害防制條例第18條第1 項前段規定，
    諭知沒收銷燬。又包覆上開毒品之包裝袋共8 個，均係包覆
    海洛因、甲基安非他命之包裝袋，因直接接觸、沾染毒品而
    難以完全析離（參考法務部調查局以93年3 月19日調科壹字
    第09300113060 號函），自應視同為毒品，併依毒品危害防
    制條例第18條第1 項前段規定，均宣告沒收銷燬。至鑑驗用
    罄之海洛因、甲基安非他命，既已滅失，自無庸再予以宣告
    沒收銷燬。
據上論斷，應依刑事訴訟法第273 條之1 第1 項、第299 條第1
項前段，毒品危害防制條例第10條第1 項、第2 項、第18條第1
項前段，刑法第11條、第55條、第47條第1 項，判決如主文。
本案經檢察官吳育增到庭執行職務。
中    華    民    國    100    年    10    月    31    日
                  刑事第四庭   法  官  張瓊華
以上判決正本證明與原本無異。
如不服本判決應於收受本判決後10日內向本院提出上訴書狀，並
應敘述具體理由，如未敘述上訴理由者，應於上訴期間屆滿後20
日內補提理由書狀於本院（均須按他造當事人之人數附繕本）「
切勿逕送上級法院」。
                               書記官  謝雪紅
中    華    民    國   100    年    10    月    31    日
附錄本案論罪法條：
毒品危害防制條例第10條：
施用第一級毒品者，處6 月以上5 年以下有期徒刑。
施用第二級毒品者，處3 年以下有期徒刑。